fr: Type de système de chauffe: Double chaudière; Échangeur de chaleur; Chaudière simple; Thermobloc; Autre
nl: Type espresso-boiler: Dubbele boiler; Warmtewisselaar; Enkele boiler; Thermoblock; Overig
es: Tipo de caldera de máquina espresso: Cafetera de dos grupos; Intercambiador de calor; Caldera individual; Termobloque; Otros
fi: Espressokattilan tyyppi: Kaksi keitintä; Lämmönvaihdin; Yksi keitin; Lämpölohko; Muu
zh-CN: 意式咖啡机的锅炉类型: 双锅炉; 热交换器; 单锅炉; 热块式; 其他
hr-HR: Vrsta bojlera za espresso: Dvostruko dno; Izmjenjivač topline; Jedno kuhalo; Termoblok; Ostalo
tr: Espresso kazanı tipi: Çift kazan; Isı eşanjörü; Tek kazanlı; Termoblok; Diğer
ru: Тип бойлера эспрессо-машины: Двухбойлерная система; Теплообменник; Один котел; Термоблок; Другой
ja: エスプレッソボイラーのタイプ: デュアルボイラー; 熱交換器; シングルボイラー; サーモブロック; その他
it: Tipo di caldaia per caffè espresso: Doppia caldaia; Scambiatore di calore; Caldaia singola; Blocco termico; Altro
de: Espressokesseltyp: Doppelkessel; Wärmetauscher; Einzelkessel; Thermoblock; Sonstiges
el: Τύπος λέβητα μηχανής εσπρέσο: Διπλός λέβητας; Εναλλάκτης θερμότητας; Μονός λέβητας; Θερμομπλόκ; Άλλο
ko: 에스프레소 보일러 유형: 이중 보일러; 열교환기; 싱글 보일러; 써모블록; 기타
pt-BR: Tipo de caldeira para café expresso: Caldeira dupla; Permutador de calor; Caldeira única; Termobloco; Outro
th: ประเภทหม้อต้มเอสเปรสโซ: หม้อต้มคู่; แบบแลกเปลี่ยนความร้อน; หม้อต้มเดี่ยว; เทอร์โมบล็อก; อื่นๆ
sk-SK: Typ ohrievača na espresso: Dvojitý kotol; Výmenník tepla; Jednobojlerový; Termoblok; Iné
vi: Loại nồi hơi Espresso: Nồi hơi kép; Bộ trao đổi nhiệt; Nồi hơi đơn; Hệ thống đun nóng trực tiếp; Khác
hu: Espresso vízforraló típusa: Kettős forraló; Hőcserélő; Egyadagos; Termoblokk; Egyéb
zh-TW: 濃縮咖啡機鍋爐類型: 雙鍋爐; 熱交換器; 單鍋爐; 發熱塊; 其他
en: Espresso boiler type: Dual boiler; Heat exchanger; Single boiler; Thermoblock; Other
ro-RO: Tipul de boiler pentru espresso: Cu două boilere; Schimbător de căldură; Boiler simplu; Termobloc; Altele
pt-PT: Tipo de máquina de café expresso: Caldeira dupla; Permutador de calor; Caldeira única; Termobloco; Outro
da: Espressokedeltype: Dobbelkedel; Varmeveksler; Enkel kedel; Termoblok; Andet
pl: Typ bojlera do espresso: Podwójny bojler; Wymiennik ciepła; Pojedynczy bojler; Termoblok; Pozostałe
cs: Typ bojleru pro přípravu espresa: Dva bojlery; S výměníkem tepla; Jeden bojler; Termoblok; Jiné
sv: Espressomaskinens kokartyp: Dubbelpanna; Värmeväxlare; Enkel panna; Termoblock; Övrigt
bg-BG: Тип нагревателна система на еспресо машина: Двоен бойлер; Топлообменник; Единичен бойлер; Термоблок; Друго
nb: Espresso-kjeletype: Dobbel kjele; Varmeveksler; Enkeltkjele; Termoblokk; Annet
lt-LT: Espreso kavos aparato katilo tipas: Dvigubas puodas; Šilumokaitis; Vienas katilas; Termoblokas; Kita
sl-SI: Vrsta grelnika za espresso: Dvojni bojler; Izmenjevalnik toplote; Enojni kotel; Termoblok; Druga